臺灣高雄地方法院刑事判決　　　　　　　 94年度易字第843號
公　訴　人　臺灣高雄地方法院檢察署檢察官
被　　　告　丁○○
　　　　　　　　　　（現於臺灣高雄監獄執行中）
上列被告因竊盜等案件，經檢察官提起公訴（94年度偵字第7897
號），本院判決如下：
    主  文
丁○○共同攜帶兇器竊盜未遂，處有期徒刑陸月，如易科罰金，
以參佰元折算壹日。扣案Ｔ型扳手壹支，沒收之。
    事  實
一、丁○○與丙○○（另行審結）共同基於意圖為自己不法所有
    及毀損之犯意聯絡，於民國94年4 月4 日下午5 時20分許，
    由丙○○騎乘車牌號碼XSC-996 號重型機車後載丁○○，丁○○並攜帶其所有客觀上足以對人生命、身體構成威脅之Ｔ
    型扳手1 支於身上，兩人即在高雄縣鳳山市○○○路一帶行
    駛徘徊，並沿路搜尋停放路邊之機車以作為下手行竊之目標
    ，於同日下午5 時55分許，行至五甲二路685 號MOMA服飾店
    前，丙○○將機車車頭朝向道路中心方向停放未熄火，而坐
    在機車上為丁○○把風，丁○○則下車走向亦停放於前揭MO
    MA服飾店前、乙○○所有之車牌號碼ZGY-685 號輕型機車旁
    ，並取出預藏之Ｔ型扳手毀損該輕型機車之電門鎖，並打開
    機車置物箱欲竊取置物箱內之財物，惟因該置物箱內因無何
    貴重物品而作罷，並搭乘丙○○騎乘之機車離去。嗣於同日
    晚間6 時5 分許，為警於高雄縣鳳山市○○○路609 號前查
    獲，並扣得丁○○所有供竊盜所用之Ｔ型扳手1 支。
二、案經高雄縣政府警察局鳳山分局報請台灣高雄地方法院檢察
    署檢察官偵查起訴。
    理  由
壹、證據能力之說明：
    按被告以外之人於審判外之陳述，雖不符刑事訴訟法第159
    條之1 至第159 條之4 之規定，而經當事人於審判程序同意
    作為證據，法院審酌該言詞陳述或書面陳述作成時之情況，
    認為適當者，亦得為證據，同法第159 條之5 第1 項定有明
    文。立法意旨在於傳聞證據未經當事人之反對詰問予以核實
    ，原則上先予排除，惟若當事人已放棄反對詰問權，於審判
    程序中表明同意該等傳聞證據可作為證據，基於尊重當事人
    對傳聞證據之處分權，及證據資料愈豐富，愈有助於真實發
    見之理念，且強化言詞辯論主義，使訴訟程序得以順暢進行
    ，上開傳聞證據亦均具有證據能力。查證人即告訴人乙○○
    於警詢中之供述，雖均屬於傳聞證據，然被告丁○○及檢察
    官均同意作為證據，且本院審酌該言詞陳述及書面陳述作成
    之情況，未見有何不適當之情形，故依前開規定，均得為證
    據。
貳、認定犯罪之證據及論罪科刑之理由：
一、訊據被告丁○○對有為上開竊盜行為之事實坦承不諱，惟仍
    辯以：丙○○不知道我要下車行竊，當時他去附近買飲料云
    云。經查，證人即員警陳茂興證稱：當天我與其他四位同仁
    一起巡邏防搶勤務，發現丁○○與丙○○一起騎1 台機車在
    五甲二路與自強一路一帶徘徊，他們騎得很慢，和一般人騎
    車的速度不一樣，我們就沿路一直跟，到五甲二路685 號前
    看到他們停車，後座那個人（當庭指認為丁○○）下車，另
    一個人坐在車上看有沒有人來，車子沒有熄火，在車上東張
    西望，下車者手拿Ｔ型扳手撬開停放在服飾店前一輛機車的
    置物箱，動手去翻動置物箱內的東西，坐在機車上的人可以
    看到丁○○，他並未下車，也沒有去購物等語；證人即員警
    陳建雄亦證稱：我看到丙○○把車騎到服飾店前時，迴轉把
    車頭向路面停放，且沒有熄火，從丁○○下車到行竊機車處
    僅距離1 、2 公尺等語（見本院94年11月22日審判筆錄），
    足見同案被告丙○○在被告丁○○下車行竊期間，並未離開
    機車去購買飲料，亦未將機車熄火，而係在機車上觀看周遭
    狀況，且被告丁○○行竊之機車亦在丙○○之視線範圍內，
    是其辯以丙○○去附近購買飲料，對其行竊一事不知情云云
    ，顯不可採，足認丙○○對被告丁○○持Ｔ型扳手下車行竊
    一情應有所知悉，且係在機車上為被告丁○○把風無訛。此
    外，復有告訴人乙○○於警詢時指訴綦詳，並有被告丁○○
    所有供其竊盜所用之Ｔ型扳手1 支扣案可佐，本件事證明確
    ，被告丁○○與丙○○共同竊盜之犯行堪以認定。
二、查被告丁○○行竊時所持之Ｔ型扳手屬金屬製品，質地堅硬
    ，前端呈扁尖狀，客觀上足以對人之生命、身體、安全構成
    威脅，具有危險性，業據本院勘驗屬實（見本院94年11月22
    日審判筆錄），自屬兇器無訛；核其所為，係犯刑法第321
    條第2 項、第1 項第3 款之攜帶兇器竊盜未遂罪及同法第35
    4 條之毀損罪。被告丁○○與丙○○就上開犯行，有犯意聯
    絡及行為分擔，均為共同正犯。被告丁○○所犯上開二罪間
    ，有方法結果之牽連關係，應從一重之加重竊盜未遂罪論處
    ；又其已著手於竊盜犯行之實施，惟並未竊得財物，屬未遂
    犯，應依刑法第26條前段之規定，減輕其刑。爰審酌被告丁○○於假釋期間仍不知悔過，年輕力壯卻不思以己力獲取所
    需，任意竊取他人財物，破壞他人機車，惟念其犯後坦認部
    分犯行等一切情狀，量處如主文所示之刑，並諭知易科罰金
    之折算標準。至扣案之Ｔ型扳手1 支，係被告丁○○所有，
    並為供其犯罪所用之物，業經其於本院審理中自承在卷，爰
    依刑法第38條第1 項第2 款之規定，宣告沒收之。至於公訴
    人認被告丁○○有多次毒品前科，又於假釋期間犯案，有犯
    罪之習慣，請求併予宣告令入勞動場所強制工作等語；惟查
    被告於90、91年間係分別因施用毒品及搶奪等犯行經法院判
    刑確定，而未曾犯有竊盜犯行，又前次施用毒品、搶奪等犯
    行與本次竊盜犯行相距時間有3 年餘之久，尚難認被告丁○○有犯竊盜罪之習慣或以竊盜為常業，是本院不另諭知於刑
    之執行前令入勞動場所強制工作，併此敘明。
據上論斷，應依刑事訴訟法第299 條第1 項前段，刑法第28條、
第321 條第1 項第3 款、第2 項、第354 條、第55條、第26條前
段、第41條第1 項前段、第38條第1 項第2 款，罰金罰鍰提高標
準條例第1 條前段、第2 條，判決如主文。
本案經檢察官甲○○到庭執行職務。
中　　華　　民　　國　　94　　年　　12　　月　　6 　　日
                  刑事第十五庭  審判長法　官  唐照明
                                      法  官  陳筱蓉
                                      法  官  盧怡秀
以上正本證明與原本無異。
如不服本判決，應於判決送達後10日內，向本院提出上訴狀。
中　　華　　民　　國　　94　　年　　12　　月　　6 　　日
                                      書記官  林秀珍
附錄本判決論罪科刑法條：
中華民國刑法第321條
犯竊盜罪而有左列情形之一者，處6 月以上、5 年以下有期徒刑
：
一  於夜間侵入住宅或有人居住之建築物、船艦或隱匿其內而犯
    之者。
二  毀越門扇、牆垣或其他安全設備而犯之者。
三  攜帶兇器而犯之者。
四  結夥三人以上而犯之者。
五  乘火災、水災或其他災害之際而犯之者。
六  在車站或埠頭而犯之者。
前項之未遂犯罰之。
中華民國刑法第354條
毀棄、損壞前二條以外之他人之物或致令不堪用，足以生損害於
公眾或他人者，處2 年以下有期徒刑、拘役或500 元以下罰金。
